【裁判字號】    98,簡上,83
【裁判日期】    990201
【裁判案由】    重利
【裁判全文】
臺灣雲林地方法院刑事判決              98年度簡上字第83號
上  訴  人
即  被  告  甲○○
上列上訴人即被告因背信案件，不服本院虎尾簡易庭98年度虎簡
字第148 號中華民國98年9 月22日刑事簡易判決（聲請簡易判決
處刑
案號：97年度偵字第1312、2496號），提起上訴，本院管轄之第
二審合議庭判決如下：
    主  文
原判決關於甲○○部分撤銷。
甲○○共同犯背信罪，處有期徒刑貳月，如易科罰金，以新臺幣
壹仟元折算壹日，減為有期徒刑壹月，如易科罰金，以新臺幣壹
仟元折算壹日。緩刑貳年。
    事  實
一、甲○○係從事為客戶代為投標法拍屋等業務之人，其於民國
    95年12月間接受乙○○之委託，代為標購本院所欲拍賣之位
    在雲林縣古坑鄉○○路205 巷3 之3 號房屋，甲○○即屬為
    乙○○處理上開事務之人。詎於同年12月12日甲○○至本院
    代乙○○標購上開房屋時，明知不應洩漏乙○○之投標價格
    給其他欲投標上開房屋之人知悉，張三龍（經原審判決確定
    ）亦明知甲○○與乙○○上開之約定，竟與甲○○共同基於
    意圖為自己不法利益之犯意聯絡，約定事後支付甲○○新臺
    幣（下同）5 萬元以為代價，由甲○○違背其代乙○○投標
    上開房屋之任務，向張三龍告知乙○○之投標價格，再由張
    三龍委由陳元城以高於乙○○之投標價格參與投標，嗣由陳
    元城標得該屋，使乙○○未能標得上開房屋，致生損害於乙
    ○○之利益。
二、案經法務部調查局雲林縣調查站移送臺灣雲林地方法院檢察
    署檢察官偵查後聲請簡易判決處刑。
    理  由
壹、程序方面（即證據能力部分）：
    按被告以外之人於審判外之言詞或書面陳述，除法律有規定
    者外，不得作為證據，刑事訴訟法第159 條第1 項定有明文
    。次按被告以外之人於審判外之陳述，雖不符刑事訴訟法第
    159 條之1 至之4 之規定，而經當事人於審判程序同意作為
    證據，法院審酌該言詞陳述或書面陳述作成時之情況，認為
    適當者，亦得為證據；當事人、代理人或辯護人於法院調查
    證據時，知有同法第159 條第1 項不得為證據之情形，而未
    於言詞辯論終結前聲明異議者，視為有前項之同意，同法第
    159 條之5 定有明文。本件就檢察官所舉所有書面及本院提
    示證據之證據能力，業經被告甲○○於本院行準備程序及審
    理時表明同意列為證據，本院審酌該等供述證據之取得過程
    並無瑕疵，與本件待證事實間復具有相當之關聯性，以之為
    本件證據尚無不當，自得採為證據。
貳、實體方面：
一、認定犯罪事實所憑之證據及理由：
    前揭犯罪事實，業據被告甲○○於本院審理時均坦承犯行，
    核與證人即被害人乙○○、證人陳元城於警詢、偵訊時證述
    、證人即同案被告張三龍偵訊時證述之情節相符（見臺灣雲
    林地方法院檢察署95年度他字第1270號卷第34頁正面至第36
    頁正面、第39頁正面至第40頁正面、第48頁正面至第49頁正
    面、第67頁正面至第68頁、第104 頁正面至第105 頁、第11
    1 頁正面至第112 頁正面），並有本院95年度民執字第5327
    號拍賣公告、本院95年度民執字第5327號投標人陳元城之強
    制執行投標書、本院95年度民執字第5327號95年12月12日不
    動產拍賣筆錄、共同被告張三龍所持門號0000000000號行動
    電話之95年12月12日14時32分1 秒、14時37分32秒、15時36
    分38秒、15時53分14秒、15時55分27秒通訊監察譯文各1 份
    （見臺灣雲林地方法院檢察署95年度他字第1092號卷第164
    頁正面至第168 頁正面、第171 頁正面至背面、臺灣雲林地
    方法院檢察署95年度監續字第823 號卷第13頁正面至第16頁
    正面）在卷可稽，足認被告自白與事實相符，自可採信。本
    件事證已臻明確，被告犯行堪予認定。
二、論罪科刑之理由：
  (一)核被告甲○○所為，係犯刑法第342 條第1 項之背信罪。被
    告甲○○、張三龍2 人間，有犯意聯絡及行為分擔，為共同
    正犯。
  (二)原審以被告犯罪事證明確，以簡易判決論罪科刑，固非無見
    ，惟查被告之犯罪時間在96年4 月24日以前，合於中華民國
    九十六年罪犯減刑條例第2 條第1 項第3 款之規定，且無不
    得減刑之例外情形，原審未及審酌即逕為論罪科刑，尚非允
    洽。上訴人即被告以自己沒有背信行為，當時係因心生畏懼
    ，且被告認為透漏乙○○所委託之投標價格亦不會造成乙○
    ○任何損害，因而才洩漏乙○○所委託之投標價格等語為由
    上訴，惟被告於本院審理時已坦承犯行（見本院98年度簡上
    字第83號卷第42頁背面），並與被害人達成和解，核其上訴
    雖無理由，然原審判決既有上開可議之處，自屬無可維持，
    應由本院將原判決予以撤銷改判之。
  (三)爰審酌被告未曾受有期徒刑以上刑之宣告，有臺灣高等法院
    被告前案紀錄表1 份在卷可按，素行尚佳，犯後坦承犯行，
    且與被害人達成民事和解，被害人於本院審理時當庭亦表明
    願原諒被告（見本院98年度簡上字第83號卷第43頁正面），
    再參以其具有專科畢業學歷之智識程度、犯罪手段、所生危
    害等一切情狀，量處如主文所示之刑，並諭知易科罰金之折
    算標準，以示懲儆。
  (四)又被告上開犯罪時間在96年4 月24日之前，且無中華民國九
    十六年罪犯減刑條例第3 條第1 項各款、第5 條所列舉不予
    減刑之情形，已合於同條例所定之減刑要件，爰依同條例第
    2 條第1 項第3 款之規定，減其刑期2 分之1 ，及依同條例
    第7 條之規定，於判決主文同時諭知其宣告刑及減得之刑，
    併依同條例第9 條之規定，就減刑後之刑諭知易科罰金之折
    算標準。
  (五)查被告前未曾受有期徒刑以上刑之宣告，有臺灣高等法院被
    告前案紀錄表1 份在卷可參，其因一時失慮，致觸犯本案犯
    行，事後已坦承犯行，深具悔意，亦取得被害人之諒解，經
    此偵審程序，當知所警惕，信無再犯之虞，本院綜合各情，
    認被告所宣告之刑以暫不執行為適當，爰依刑法第74條第1
    項第1 款規定，併予宣告緩刑2 年，以啟自新。末按刑法第
    74條修正條文已於98年5 月19日經立法院三讀通過，於98年
    6 月10日經總統公布，且依刑法施行法第10條之2 之規定，
    該修正條文自98年9 月1 日施行。惟參諸最高法院95年度第
    8 次刑事庭會議決議關於緩刑規定歷經修正如何適用法律之
    同一法理，本案應逕予適用修正後即現行刑法第74條之規定
    ，而毋庸再為新舊法之比較，附此敘明。
據上論斷，刑事訴訟法第455 條之1 第1 項、第3 項、第369 條
第1 項前段、第364 條、第299 條第1 項前段，刑法第28條、第
342 條第1 項、、第41條第1 項前段、第74條第1 項第1 款，刑
法施行法第1 條之1 第1 項、第2 項前段，中華民國九十六年罪
犯減刑條例第2 條第1 項第3 款、第7 條、第9 條，判決如主文
。
本案經檢察官魏偕到庭執行職務。
中    華    民    國    99    年    2     月    1     日
                  刑事第六庭  審判長法  官  廖國勝
                                    法  官  黃楹榆
                                    法  官  陳佩怡
以上正本證明與原本無異
本件不得上訴
                                    書記官  林佳慧
中    華    民    國    99    年    2     月    1     日
附錄本案論罪科刑條文：
刑法第342條第1項
為他人處理事務，意圖為自己或第三人不法之利益，或損害本人
之利益，而為違背其任務之行為，致生損害於本人之財產或其他
利益者，處 5 年以下有期徒刑、拘役或科或併科 1 千元以下罰
金。

司法院資訊處製作；財團法人民間司法改革基金會備份。
